臺灣屏東地方法院民事判決
                                    110年度屏簡字第478號
原      告  黃宥瀅  

            黃清安   住屏東縣○○鄉○○村○○路000○00                       號  
被      告  洪明正 
上列當事人間損害賠償事件，本院於111年2月14日言詞辯論終結
，判決如下：
    主  文
一、被告應給付原告黃宥瀅新台幣（下同）575,000元，及自民
    國110年8月14日起至日止，按年息5％計算之利息。
二、被告應給付原告黃清安15,000元。及自110年8月14日起至清
    償日止，按年息5％計算之利息。
三、訴訟費用由被告負擔。
四、本判決第1、2項得假執行；被告如各預以予575,000元為原
    告原告黃宥瀅；以15,000元為原告黃清安預供擔保，得免為
    假執行。
五、原告假執行之聲請駁回。　　
    事實及理由
一、被告經合法通知，未於言詞辯論期日到場，核無民事訴訟法
    第三百八十六條各款所列情，爰依原告聲請，由其一造辯論
    而為判決。
二、原告方面：
  ㈠原告黃宥瀅部分：
　⒈原告與被告前為男女朋友，黃清安與黃宥瀅為兄妹，黃宥瀅
    與吳冠良為母子關係，被告於107年3、4月間某日時，在其
    當時所居住、位於屏東縣高樹鄉田子村某處之工寮，向原告
    黃宥瀅謊稱：伊友人陳國寶在中國鋼鐵股份有限公司（下稱
    中鋼公司）擔任經理，中鋼公司有1名職員即將退休，而陳
    經理可協助引介黃宥瀅之子吳冠良進入中鋼從事文書工作，
    但需要支付22萬元給中鋼公司裡負責掌管人事權、綽號「老
    芋仔」之人以茲疏通云云，黃宥瀅被騙陷於錯誤，因而於10
    7年5月間某日時，在前開工寮，交付現金22萬元與被告。
  ⒉被告明知其欠缺投資冷媒事業之專業知識與能力，亦無投資
    冷媒事業之真意，竟意圖為自己不法之所有，再度對原告黃
    黃宥瀅分別為下列侵權行為，而獲取以下各筆金額：
  ⑴於107年5月間某日時，在上開工寮，向黃宥瀅誆稱：伊有投
    資、從事德國冷媒事業，利潤頗豐，約投資5萬元即可賺取1
    00萬元，且於同年8月8日間即可回收紅利云云，致黃宥瀅陷
    於錯誤，誤信被告確有經營冷媒事業可供其投資獲利，因而
    於同年5月下旬某日時，在上開工寮向其交付現金25萬元。
  ⑵又於同年6月間某日時，在上開工寮，向黃宥瀅訛以邀集投資
    前開冷媒事業等詞，致黃宥瀅陷於錯誤，因而於同年6月間
    某日時，在上開工寮向其交付現金5萬元。
  ⑶於同年7月23日某時，在黃宥瀅位於屏東縣○○鄉○○村○○路00○0
    00號之住處，向黃宥瀅謊稱：其須前往臺北與從事德國冷媒
    相關事業人員接洽、交付訂金，亟需款項等語，致黃宥瀅陷
    於錯誤，因而於同日在其上址住處再向被告交付投資款項現
    金5萬5千元。
  ㈡原告黃清安部分：
　　原告主張被告欠缺投資冷媒事業之專業知識與能力，亦無投
    資冷媒事業之真意，竟意圖為自己不法之所有，對原告黃清
    安為下列親渠行為，而戶獲取以下各筆金錢：
  ⒈於107年6月間某時，在原告黃宥瀅上址住處，向原告黃清安
    佯以邀集投資前開冷媒事業，誆稱：前開冷媒事業之投資利
    潤頗豐，約投資25萬元即可獲取200萬元利潤，且約投資1個
    多月後便可收取利潤等詞，致黃清安陷於錯誤，因而於同年
    6、7月間某日時，在黃宥瀅上址住處，向洪明正交付投資款
    現金25萬元。
  ⒉又於同年7月中旬間某日時，向黃清安訛以邀集投資前開冷媒
    事業等詞，致黃清安陷於錯誤，因而於同月中旬間某日時，
    在其位於屏東縣○○鄉○○路000○00號之住處，向洪明正交付投
    資款現金5萬元。
  ⒊又於107年7月至同年8月初間某日時，在黃宥瀅上址住處，向
    黃清安誆稱：前開冷媒事業之股東之一要退股，黃清安可購
    買其人之股份並繼續投資云云，致黃清安陷於錯誤，因而於
    同年8月上旬間某日時，在黃宥瀅上址住處，向洪明正交付
    投資款現金10萬元。
  ㈢並聲明請求：1、如主文第1、2項所示。2、願供擔保請准宣
    告假執行。 
三、被告未於言詞辯論期日到場，僅提出書狀略以：除因投資魏
    未成功故已經返還25萬元給原告之外，其餘原告陳述各情均
    為不真實等語置辯，並聲明：原告之訴駁回。
四、本院之判斷：
  ㈠原告主張被告於前揭時，以其前揭陳述方式，騙取原告黃宥
    瀅合計57萬5,000元，被告曾經收到原告黃清安之40萬元，
    之後歸還25萬元，目前僅是剩餘15,000元為歸還等情，上述
    被告詐騙各情經臺灣屏東地方檢察署以109年偵緝字第34、3
    5號提起公訴後，經本院以110年簡字第1030號刑事簡易處刑
    判決被告有罪在案，經被告上訴後，仍駁回上訴在案，有本
    調閱刑事卷證審閱無誤，被告雖否認上情，惟關於交付金錢
    各節，以原告本身為被害人，交付之時均無人在場知悉，固
    然無從提出親自見聞之證人佐證之，惟其等陳述交付細節完
    整，不至於臨訟編造之詞，且查被告偵查中關於前揭原告陳
    述各情，如關於投資金錢交付之情節、邀集投資事項、阿誠
    陳國寶等人也都確實有其人等情節均不否認，僅是抗辯金額
    未如原告所稱說那麼多金額云云，又關於交付22萬元之過程
    ，也確有其事，（109年偵緝字第35號卷第73至79頁），而
    原告黃宥瀅之子女吳育榛證述因為媽媽可能因為投資之事情
    遭被告騙取金錢，故其在與被告對話時才錄下對話內容等語
    ，對話內容譯文中，被告也並未否認有投資之事及收到原告
    二人交給之款項，僅是辯稱沒有收到原告那麼多錢等語，（
    詳屏檢107年他字第3003號卷第107至108頁），另外黃宥瀅
    之子吳冠良曾經證稱為此事（介紹進去中鋼工作之事）曾經
    交給母親6萬元等語（分見偵卷第89頁、100頁），被告否認
    之詞尚無可採，原告主張可信係屬實。
　㈡從而原告依據侵權行為法律關係訴請被告給付原告黃宥瀅575
    ,000元，給付原告黃清安15,000元，及均自起訴狀繕本送達
    翌日即110年8月14日起至清償日止，按年息5％計算之利息，
    核屬有據，自得准許。
  ㈢本件係就民事訴訟法第427條適用簡易程序所為被告敗訴之
    判決，依同法第389條規定，應依職權宣告假執行，故原告
    假執行聲請即無必要應駁回之；另並依同法第436條第2項準
    用第392條第2項規定，職權宣告被告於預供擔保後，得免為
    假執行。及另諭知訴訟費用由被告負擔之。
五、訴訟費用負擔之依據︰民事訴訟法第78條。
中　　華　　民　　國　　111 　年　　2 　　月　　25　　日
                  屏東簡易庭      法  官  潘  快
正本係照原本作成。
如對判決上訴，須於判決送達後廿日內向本院提出上訴狀，其未
表明上訴理由者，應於提出上訴後二十日內向本院補提理由書狀
（均須按他造當事人之人數附繕本）。
如委任律師提起上訴者，應一併繳納上訴審裁判費。 　　　
中　　華　　民　　國　　111 　年　　2 　　月　　25　　日
                                  書記官　鍾嘉芸